臺灣屏東地方法院刑事判決　　　　　　　　　　　　　九十一年度訴字第四三八號
　　公　訴　人　臺灣屏東地方法院檢察署檢察官
　　被　　　告　甲○○
右列被告因違反毒品危害防制條例案件，經檢察官提起公訴（九十一年度毒偵字第三
二四號），本院判決如左：
    主  文
甲○○連續施用第一級毒品，處有期徒刑壹年；又連續施用第二級毒品，處有期徒刑
拾月；應執行有期徒刑壹年捌月。
    事  實
一、甲○○曾犯搶奪罪、違反麻醉藥品管理條例及毀損罪等案件，經法院判決確定後
    ，因最高法院檢察署檢察總長向最高法院提起非常上訴，由最高法院於八十九年
    十一月九日，以八十九年度台非字第三九五號撤銷原判決而另行判決，並諭知應
    執行有期徒刑一年二月；又因其另犯竊盜罪，經臺灣臺中地方法院於八十八年十
    一月一日，以八十八年度易字第七一０號判處有期徒刑一年六月，於同年十一月
    二十七日確定，乃臺灣臺中地方法院復於九十年八月二十八日，以九十年度聲字
    第三二八０號裁定，就上開所宣告之刑合併定其應執行有期徒刑二年七月，依臺
    灣屏東地方法院檢察署檢察官九十年度執助字第七０三號指揮書，應執行至九十
    一年七月三十日，甫於九十一年一月十五日縮刑假釋出監。
二、又甲○○前於八十七年間因施用第二級毒品案件，經臺灣臺中地方法院裁定送觀
    察、勒戒，因認無繼續施用傾向，由臺灣臺中地方法院檢察署檢察官於八十七年
    十一月二十六日，以八十七年度偵字第二四八五六號不起訴處分確定，旋於八十
    八年間，又因施用第一級毒品案件，經本院裁定送觀察、勒戒，因無繼續施用傾
    向，而由臺灣屏東地方法院檢察署檢察官於八十八年六月十五日，以八十八年度
    偵字第一六六二號、第二五八四號不起訴處分確定後，猶不知悔改，復分別基於
    施用第一級毒品及第二級毒品之概括犯意，自九十一年三月七日下午六時起，至
    同年月十二日下午五時許止，連續在屏東縣枋寮鄉垃圾場附近某產業道路旁之工
    寮內，施用第一級毒品海洛因及第二級毒品安非他命多次，嗣於同年三月十五日
    凌晨二時許為警查獲，經採尿送驗，呈甲基安非他命及嗎啡陽性反應。
三、案經屏東縣警察局移送臺灣屏東地方法院檢察署檢察官偵查起訴。
    理  由
一、前揭犯罪事實，除據被告甲○○迭於警偵訊中及本院訊問時自白不諱外，其右揭
    時地遭查獲時採得尿液，經送鑑驗結果，亦呈甲基安非他命陽性反應，及因施用
    海洛因而代謝產生之嗎啡陽性反應，有屏東縣衛生局九十一年四月一日，屏縣衛
    檢六字第九一００七三號煙毒及麻醉藥品類委託檢驗結果通知書各乙紙在卷可憑
    ，被告甲○○上開連續施用第一級毒品海洛因，及第二級毒品安非他命犯行之自
    白，堪信為真。經查，被告甲○○前於八十七年間因施用第二級毒品案件，經臺
    灣臺中地方法院裁定送觀察、勒戒，因認無繼續施用傾向，由臺灣臺中地方法院
    檢察署於八十七年十一月二十六日，以八十七年度偵字第二四八五六號不起訴處
    分確定後，又於八十八年間，因施用第一級毒品案件，經本院裁定送觀察、勒戒
    ，復因無繼續施用傾向，而由臺灣屏東地方法院檢察署檢察官於八十八年六月十
    五日，以八十八年度偵字第一六六二號、第二五八四號不起訴處分確定，有臺灣
    屏東地方法院法務部在監在押查註紀錄表乙份、臺灣屏東地方法院檢察署刑案資
    料查註紀錄表乙份及不起訴處分書二份在卷可按，洵堪認定。是被告五年內再犯
    本件施用毒品犯行已臻明確，應依法論科。
二、按海洛因及安非他命分別為毒品危害防制條例第二條第二項第一款、第二款所定
    之第一級及第二級毒品，不得非法持有、施用。核被告甲○○所為，係犯毒品危
    害防制條例第十條第一項施用第一級毒品罪，及同條第二項施用第二級毒品罪。
    被告甲○○上開連續多次施用第一級毒品海洛因、第二級毒品安非他命犯行，時
    間緊接，手法相同，觸犯構成要件同一之罪名，顯均係基於概括犯意反覆為之，
    為連續犯，應分別依刑法第五十六條規定論以連續施用第一級、第二級毒品罪，
    並依法加重其刑。被告所犯上開施用第一級毒品及施用第二級毒品二罪，犯意各
    別，行為不同，罪名互異，應予分論併罰。被告持有海洛因及安非他命之行為，
    分別為施用之高度行為所吸收，均不另論罪。公訴意旨另以被告甲○○前犯竊盜
    案件，經本院判處有期徒刑十月確定，於九十年十月二日執行完畢後，五年內再
    犯本件之罪為由，認為本件應依累犯之規定加重其刑，固非無據。惟查，依卷附
    臺灣高等法院被告全國前案紀錄表及臺灣屏東地方法院檢察署刑案資料查註紀錄
    表，雖有被告甲○○前因八十七年間犯竊盜案件，經本院於八十七年十二月三十
    日，以八十七年度易字第一一七六號判處有期徒刑十月，並於八十八年二月八日
    確定，依臺灣屏東地方法院檢察署八十八年度執字第六０六號指揮書，應執行至
    九十年十月二日等節之記載，然被告甲○○於八十七年、八十八年間，因犯搶奪
    罪、違反麻醉藥品管理條例及毀損罪等案件，經法院判決確定，旋由最高法院檢
    察署檢察總長向最高法院提起非常上訴，經最高法院於八十九年十一月九日，以
    八十九年度台非字第三九五號撤銷原判決而另行判決，並就所犯搶奪、違反肅清
    煙毒條例及毀損等數罪，諭知應執行有期徒刑一年二月；又因其另犯竊盜罪，經
    臺灣臺中地方法院於八十八年十一月一日，以八十八年度易字第七一０號判處有
    期徒刑一年六月，於同年十一月二十七日確定，乃臺灣臺中地方法院復於九十年
    八月二十八日，以九十年度聲字第三二八０號裁定，就上開所宣告之刑合併定其
    應執行有期徒刑二年七月，依臺灣屏東地方法院檢察署九十年度執助字第七０三
    號指揮書，其刑期計算之起迄時間為八十九年一月二十八日起算，至九十一年七
    月三十日執行完畢，有臺灣高等法院被告全國前案紀錄表、臺灣屏東地方法院檢
    察署刑案資料查註紀錄表、最高法院八十九年度台非字第三九五號判決、臺灣臺
    中地方法院八十八年度易字第七一０號判決及九十年度聲字第三二八０號裁定各
    乙份在卷可按，而被告甲○○因案自八十八年十月二十五日入監執行後，不僅未
    於九十年十月二日因執行完畢出獄，猶執行至九十一年一月十五日始因縮刑假釋
    出監乙節，除據被告甲○○於本院審理時陳述綦詳外，並有臺灣屏東地方法院法
    務部在監在押查註資料表乙份附卷可憑，矧依上開卷附臺灣高等法院被告全國前
    案紀錄表及臺灣屏東地方法院檢察署刑案資料查註紀錄表關於公訴意旨所引記載
    被告甲○○指揮書執畢日期為九十年十月二日該項，其後又接連記載被告甲○○
    就同一筆執行事件尚於九十一年一月十六日由臺灣屏東地方法院檢察署檢察官以
    九十一年度執更字第五二號指揮書做成交付保護管束之保安處分，顯與前開公訴
    意旨所稱前案已於九十年十月二日執行完畢之事實有間，此外復查無其他事證可
    認被告甲○○本件犯行係於有期徒刑執行完畢五年內所為，自不得遽論以累犯而
    加重其刑，附此敘明。爰審酌被告甲○○年值青壯竟不思進取，前已因單一施用
    第一級或第二級毒品犯行遭查獲而先後獲不起訴處分寬典，竟不知警惕，猶變本
    加厲，再犯本件施用第一級毒品及第二級毒品之罪，其無視法紀之態度，及犯罪
    對社會及其自身健康所生之損害匪淺，亟待矯治等一切情狀，量處如主文所示之
    刑，並定其應執行之刑，以示儆懲。
據上論斷，應依刑事訴訟法第二百九十九條第一項前段，毒品危害防制條例第十條第
一項、第二項，刑法第十一條前段、第五十六條、第五十一條第五款，判決如主文。
本案經檢察官林津鋒到庭執行職務
中      華      民      國    九十一    年      七      月    三  十    日
                                      臺灣屏東地方法院刑事第二庭
                                          審判長法  官  吳永宋
                                                法  官  李淑惠
                                                法  官  陳松檀
右正本證明與原本無異。
對於本判決如有不服應於收受送達後十日內向本院提出上訴書狀上訴於臺灣高等法院
高雄分院並按他造當事人之人數附具繕本。
                                          書記官   張福山
中      華      民      國    九十一      年     七     月    三   十   日
附錄本案論罪科刑法條全文：
毒品危害防制條例第十條
施用第一級毒品者，處六月以上五年以下有期徒刑。
施用第二級毒品者，處三年以下有期徒刑。
